臺灣屏東地方法院刑事判決              100年度訴字第930號
公  訴  人  臺灣屏東地方法院檢察署檢察官
被      告  陳慶智
上列被告因違反毒品危害防制條例案件，經檢察官提起公訴（10
0 年度撤緩偵字第96號），被告於準備程序就被訴事實為有罪之
陳述，本院合議庭裁定由受命法官獨任進行簡式審判程序，並予
判決如下：
    主  文
陳慶智施用第一級毒品，累犯，處有期徒刑壹年伍月。
    事  實
一、陳慶智前於民國92年間因施用毒品案件，經本院以92年度毒
    聲字第413 號裁定送勒戒處所施以觀察勒戒後，因認無繼續
    施用毒品之傾向，於92年5 月5 月28日釋放出所，並經臺灣
    屏東地方法院檢察署檢察官以92年度毒偵字第295 號為不起
    訴處分確定；再於同年間因施用毒品案件，經本院以92年度
    毒聲字第1549號裁定送勒戒處所施以觀察勒戒後，因認有繼
    續施用毒品之傾向，由臺灣屏東地方法院檢察署檢察官聲請
    強制戒治並提起公訴，強制戒治部分因毒品危害防制條例修
    正而於93年1 月9 日停止戒治處分出所，刑責部分經本院以
    93年度訴字第20號判處有期徒刑7 月確定，於93年11月30日
    期滿執行完畢。又於96年間因施用毒品案件，經本院以96年
    度訴字第987 號判處有期徒刑1 年確定；復於97年間因傷害
    罪案件，經本院以97年度易字第286 號判處有期徒刑3 月、
    4 月確定，上開3 罪嗣經本院以97年度聲字第1030號裁定應
    執行有期徒刑1 年5 月確定，於98年7 月14日縮刑期滿執行
    完畢。詎仍不知悔改，復基於施用第一、二級毒品之犯意，
    於99年4 月8 日某時許，在屏東縣枋山鄉楓港村舊庄145 號
    之住處內，以將海洛因及甲基安非他命加水置於針筒後注入
    體內之方式，同時施用第一級毒品海洛因及第二級毒品甲基
    安非他命1 次。嗣於99年4 月9 日下午1 時20分許，在屏東
    縣東港鎮○○路因另涉竊盜案件為警查獲。復徵得其同意後
    採尿送驗，檢出海洛因代謝後之嗎啡及甲基安非他命陽性反
    應，始知悉上情。
二、案經屏東縣政府警察局東港分局報請臺灣屏東地方法院檢察
    署檢察官偵查起訴。
    理  由
一、本案被告陳慶智所犯施用毒品案件，並非法定刑為死刑、無
    期徒刑或最輕本刑3 年以上有期徒刑之罪，亦非高等法院管
    轄第一審之案件，而被告於本院準備程序中就被訴事實為有
    罪之陳述，本院合議庭乃裁定由受命法官獨任進行簡式審判
    程序。又簡式審判程序之證據調查，依刑事訴訟法第273 條
    之2 規定，不受同法第159 條第1 項審判外陳述排除之限制
    ，再被告對於卷內之各項證據，亦不爭執證據能力，故卷內
    所列之各項證據，自得作為證據，先予敘明。
二、上開犯罪事實，業經被告陳慶智於本院審理時均坦承不諱，
    且被告為警查獲時，其採尿送驗結果確均呈嗎啡（即海洛因
    水解後之反應）、甲基安非他命之陽性反應，有屏東縣政府
    警察局東港分局偵辦毒品條例案尿液受檢人真實姓名對照表
    、臺灣檢驗科技股份有限公司濫用藥物尿液檢驗報告各1 份
    在卷可稽，上述鑑驗結果，係檢驗機關本於專業知識及以精
    密儀器或科學檢驗方法所得之結論，自可憑信。此外，復有
    偵查報告、採證照片2 張等在卷可考。綜上，足認被告上開
    任意性自白與事實相符，堪予採信。從而本件事證明確，被
    告犯行洵堪認定，應依法論科。
三、查93年修正施行之毒品危害防制條例就施用毒品者，祇於「
    初犯」及「5 年後再犯」二種情形，有其追訴條件之限制，
    即須於初犯經觀察、勒戒或強制戒治釋放後，5 年內均無施
    用毒品之行為，始能認其前所實施之觀察、勒戒或強制戒治
    已足遮斷毒癮，而得於5 年後再犯時，再予適用初犯之規定
    ，重行觀察、勒戒等程式。倘5 年內已經再犯，被依法追訴
    處罰，縱其第3 次（或第3 次以上）施用毒品之時間在初犯
    釋放5 年以後，即與「5 年後再犯」之情形有別，且因已於
    「5 年內再犯」，顯見其再犯率甚高，原實施觀察、勒戒或
    強制戒治，已無法收其實效，而無5 年戒斷期之存在，自無
    再經觀察、勒戒及強制戒治之必要，應由檢察官逕行起訴（
    最高法院95年度台非字第59號、第65號判決意旨、95年度第
    7 次刑庭會議決議意旨參照）。本件被告於觀察勒戒後5 年
    內業有如事實欄所示施用毒品案件之論罪科刑紀錄，有臺灣
    高等法院被告前案紀錄表1 份在卷可查，參諸前揭判決及決
    議意旨，自無再經觀察、勒戒及強制戒治之必要，本院自應
    依法就被告本次施用毒品之犯行予以論罪科刑，併予敘明。
四、查海洛因、甲基安非他命分別係屬毒品危害防制條例第2 條
    第2 項第1 款、第2 款所稱之第一級、第二級毒品，均不得
    持有、施用，被告竟持以施用，是核被告所為，分別係犯毒
    品危害防制條例第10條第1 項、第2 項之施用第一級毒品、
    施用第二級毒品罪。被告於上開時、地以將海洛因、甲基安
    非他命等毒品同時混合後加入針筒內注射進入血管之單一方
    式同時施用第一級毒品海洛因與第二級毒品甲基安非他命，
    乃以1 行為同時觸犯上開2 罪名，為想像競合犯，應依刑法
    第55條之規定，從一重之施用第一級毒品罪處斷。又按毒品
    之施用並無一定之方式，端視施用者之喜好而定，而海洛因
    及甲基安非他命亦非不能混合施用，若將二者以上開方式施
    用，於施用者尿液中應可檢出嗎啡、甲基安非他命陽性反應
    ，且綜觀全案卷證亦別無任何積極證據足認被告係於不同時
    地、以不同方法分別施用上開二種毒品，故應就該部分犯行
    從有利於被告之認定。至被告於施用前持有第一級毒品海洛
    因、第二級毒品甲基安非他命之低度行為應被施用之高度行
    為所吸收，不另論罪。又被告前有如事實欄所示之科刑及執
    行情形，有臺灣屏東地方法院檢察署刑案資料查註紀錄表、
    臺灣高等法院被告前案紀錄表各1 份附卷足憑，其於刑之執
    行完畢後5 年內，故意再犯本件有期徒刑之罪，為累犯，應
    依刑法第47條第1 項加重其刑。爰審酌被告前已有如事實欄
    所述之犯罪資料，然未能因此知所警惕、謹慎行止，仍不思
    自律，猶自陷於毒癮之害，復犯下本件施用毒品犯行，原不
    宜寬貸，惟念其施用毒品乃自戕行為，被告復已坦承罪行，
    犯後態度尚可等一切情狀，量處如主文所示之刑，以示懲儆
    。
據上論斷，應依刑事訴訟法第299 條第1 項前段、第273 條之1
第1 項，毒品危害防制條例第10條第1 項、第2 項，刑法第11條
前段、第47條第1 項、第55條，判決如主文。
本案經檢察官許英輝到庭執行職務
中    華    民    國   100    年    8     月    30    日
                  刑事第四庭    法  官  李謀榮
以上正本證明與原本無異。
如不服本判決應於收受判決後10日內向本院提出上訴書狀，並
應敘述具體理由；其未敘述上訴理由者，應於上訴期間屆滿後
20日內向本院補提理由書（均須按他造當事人之人數附繕本）
「切勿逕送上級法院」。
中    華    民    國   100    年    8     月    30    日
                                書記官  蔡進吉
毒品危害防制條例第10條
施用第一級毒品者，處6 月以上5 年以下有期徒刑。
施用第二級毒品者，處3 年以下有期徒刑。